# 求助陈版及各位前辈：归集至集团母公司账户资金的现金流

提问人：yl8229880 时间：2022-03-03 09:55:26
求助陈版及各位前辈：根据《企业会计准则解释第 15 号》归集至集团母公司账户的资金，成员单位应当在资产负债表“其他应收款”项目中列示，可比期间的财务报表数据进行相应调整。
请问：可比期间的现金流量表是否需要进行相应调整？调整的话应列示在哪个明细（成员单位非金融企业）？
感谢陈版及各位前辈

回答人：chenyiwei
可比期间的现金流量表也需要进行相应调整。调整后的列报口径与 2021 年度一致，即此类资金归集的上划、下拨作为收到/支付其他与经营活动有关的现金处理。
如符合《企业会计准则第 31 号——现金流量表》第五条规定条件的，相关资金上划、下拨的现金流量可以抵销后以净额列报。

提问人：yl8229880 时间：2022-03-10 10:17:27
求助陈版，归集至母公司账户的资金现金流量表放在现金等价物，合理吗？

回答人：chenyiwei
归集至母公司账户的资金不属于现金及现金等价物。

提问人：zhl0830 时间：2022-05-12 09:19:13
求助陈版主，成员单位间通过资金管理中心内部账户完成转账的，也视为不发生现金流吗

回答人：chenyiwei
视为不发生现金流。因为与内部资金管理中心之间的往来需通过其他应收/应付款核算。